臺灣臺中地方法院刑事判決  100年度訴字第1104號
公  訴  人  臺灣臺中地方法院檢察署檢察官
被      告  賴建成
上列被告因違反毒品危害防制條例案件，經檢察官提起公訴（10
0年度毒偵字第1017號），因被告於準備程序中就被訴事實為有
罪之陳述，經本院合議庭裁定由受命法官獨任以簡式審判程序審
理，判決如下：
    主    文
賴建成施用第一級毒品，累犯，處有期徒刑柒月。扣案注射針筒
貳支沒收。
    事實及理由
一、本件除於犯罪事實欄第10行「施用第一級海洛因1次」後補
    充「，因海洛因純度不足，而於上開施用約30鐘後，在同一
    處所，以相同之方式，接續施用第一級毒品海洛因1次」，
    及於前科部分另補充「又於98年因施用毒品案件，經本院98
    年度中簡字第2464號判決判處有期徒刑3月，甫於99年2月18
    日縮刑期滿執完畢」，並於證據部分補充「被告賴建成於本
    院之自白」外，其餘犯罪事實、證據及應適用之法條，均引
    用附件檢察官起訴書之記載。
二、被告賴建成施用毒品時持有毒品之低度行為，為其施用之行
    為所吸收，不另論罪。又被告先後2次施用第一級毒品犯行
    ，時間、地點密接，應係基於接續犯意而為，應論以一接續
    行為。
三、爰審酌被告賴建成為高中肄業、擔任工人之男子，曾因施用
    毒品犯行接受觀察、勒戒及入監服刑，有臺灣高等法院被告
    前案紀錄表1份在卷可憑，猶未能從中記取教訓，此次施用
    第一級毒品海洛因之犯罪動機、目的、手段、施用毒品主要
    戕害自身健康，及犯罪後坦承犯行，經本院改簡式審判程序
    後逃亡，嗣經通緝到案之態度等一切情狀，量處如主文所示
    之刑。
四、扣案之注射針筒2支為被告所有，且係供犯本件犯罪所用之
    物，業據被告於本院審理時供明在卷，爰依刑法第38條第1
    項第2款之規定，諭知沒收。
五、又被告雖於警詢時供稱其毒品上手為綽號「阿仁」之成年男
    子，惟因未能提供「阿仁」之真實年籍資料及聯絡方式予警
    方查緝，而未能查獲該綽號「阿仁」之成年男子，有桃園縣
    政府警察局100年5月31日桃警刑字第1000063139號函及函附
    之警員林躍宸職務報告各1份及臺中市政府警察局第五分局
    100年6月5日中市警五分偵字第1000018632號函在卷可稽，
    即無毒品危害防制條例第17條第1項減刑規定之適用，附此
    敘明。
應適用之法條：刑事訴訟法第273條之1第1項、第299條第1項前
段、第310條之2、第454條第2項，毒品危害防制條例第10條第1
項，刑法第11條前段、第47條第1項、第38條第1項第2款。
本案經檢察官陳永豐到庭執行職務。
中    華    民    國    100    年    9    月    9     日
                  刑事第十九庭  法  官 蕭一弘
以上正本證明與原本無異。
如不服本判決應於收受送達後10日內向本院提出上訴書狀，並應
敘述具體理由；其未敘述上訴理由者，應於上訴期間屆滿後20日
內向本院補提理由書（均須按他造當事人之人數附繕本）「切勿
逕送上級法院」。
                                書記官  黃士益
中    華    民    國    100    年    9    月    9     日
附件：
臺灣臺中地方法院檢察署檢察官起訴書                  登股
                                   100年度毒偵字第1017號
    被      告  賴建成  男  31歲（民國○○年○○月○○日生）
                        住臺中市○○區○○里○鄰○○路
                        401南巷20弄5號
                        國民身分證統一編號：Ｚ000000000號
上列被告因違反毒品危害防制條例案件，業經偵查終結，認應提
起公訴，茲將犯罪事實及證據並所犯法條分敘如下：
        犯罪事實
一、賴建成曾因施用毒品案件，經依臺灣臺中地方法院裁定送觀
    察、勒戒後，認無繼續施用毒品傾向，於民國96年3月5日執
    行完畢釋放，並由本署檢察官以96年度毒偵字第500號為不
    起訴處分確定。賴建成又因轉讓毒品案件，經臺灣臺中地方
    法院於96年11月26日以96年訴字第2259號判處應執行有期徒
    刑1年確定，於97年8月18日縮刑期滿執行完畢。詎賴建成仍
    未能戒絕毒癮，復基於施用第一級毒品海洛因之犯意，自上
    開觀察、勒戒執行完畢釋放後5年內之100年1月19日20時許
    ，將車牌號碼8701-C3號自用小客車停放在臺中市○○路旁
    ，以針筒注射之方法，施用第一級毒品海洛因1次。嗣於100
    年1月20日凌晨零時35分許，在桃園縣中壢市○○○路與新
    中二街口為警查獲，並扣得注射針筒2支。
二、案經桃園縣政府警察局報告臺灣桃園地方法院檢察署呈請臺
    灣高等法院檢察署檢察長令轉本署偵辦。
        證據並所犯法條
一、前揭犯罪事實，業據被告賴建成於警詢及偵查中坦承不諱，
    其尿液送驗後，結果呈可待因、嗎啡陽性反應，此有臺灣檢
    驗科技股份有限公司出具之濫用藥物尿液檢驗報告1紙附卷
    可稽；復有注射針筒2支扣案可資佐證，被告自白，應堪採
    信。此外，尚有刑案資料查註紀錄表在卷可參，被告於觀察
    勒戒執行完畢釋放後，5年內再度施用第一級毒品之罪嫌應
    堪認定。
二、核被告賴建成所為，係違反毒品危害防制條例第10條第1項
    之施用第一級毒品罪嫌。被告前曾受有期徒刑執行完畢（有
    本署刑案資料查註紀錄表可參）後，5年內故意再犯本件有
    期徒刑以上之罪，請依累犯規定加重其刑。扣案物請依法宣
    告沒收。
三、依毒品危害防制條例第23條第2項、刑事訴訟法第251條第1
    項提起公訴。
    此  致
臺灣臺中地方法院
中    華    民    國   100    年    3     月    24    日
                              檢  察  官  王  捷  拓
本件正本證明與原本無異
中    華    民    國   100    年    3     月    31    日
                              書  記  官  林  孟  依
錄本案所犯法條全文
毒品危害防制條例第10條
施用第一級毒品者，處 6 月以上 5 年以下有期徒刑。
施用第二級毒品者，處 3 年以下有期徒刑。